# 14 号解释下， PPP业务的实务处理咨询。

提问人：小熊吃 鸡 翅 时间：2021-07-13 15:31:50
14 号解释要求，”既提供PPP项目资产建造服务又提供建成后的运营服务、维护服务）的，应当识别合同中的单项履约义务，将交易价格按照各项履约义务的单独售价相对比例分摊至各项履约义务。”但是，实务操作中，却面临很多困难。
1 ）PPP项目公司不实际提供建造服务，利润都在总包方；那么，不实际提供建造服务的项目公司的建造服务公允价值，是否可以按照建安的总投确认呢？这样的话，建设期即零毛利了，这么做是否可以呢？
2 ）建造期间，除了建造PPP项目资产，还有很多其他费用呢，前期的咨询、设计等二类费用，特别是还有金额很大的征拆支出，这些都是单项履约义务吗？如果是的话，这些义务的公允价值又如何确定呢？这些支出也要在建设期确认收入结转成本吗？还是可以先在合同履约成本中放着，等到政府结算了再确认收入结转成本呢？
3 ）很多老师提出按照合同来确认公允价值，但就我对于实务中PPP合同的研究，没找到各单项履约义务的公允价值，各位是否有成熟办法了呢？
如有的话，望不吝赐教。

回答人：chenyiwei
1 、如果确定项目公司为主要责任人，但不直接提供建造服务的，则建造期间收入和成本等额，毛利为零。
2 、这些不一定是单项履约义务，而是为履行资产购建这一履约义务的必要准备活动，其成本也纳入合同履约成本，并在计算履约进度和确认收入、成本时纳入考虑。
3 、理论上可以参考社会资本方承接同类的非PPP项目时的报价。但一般采用按成本确认等额收入（毛利为零）或者在成本基础上加成一定比例的合理利润的做法。